【裁判字號】    97,裁,83
【裁判日期】    970110
【裁判案由】    地價稅
【裁判全文】
最  高  行  政  法  院  裁  定
                                     97年度裁字第00083號
上  訴  人  甲○○
            乙○○
            丙○○
            丁○○
            戊○○
被 上訴 人  新竹縣稅捐稽徵處
代  表  人  己○○
上列當事人間地價稅事件，上訴人對於中華民國96年6月7日臺北
高等行政法院95年度訴字第2809號判決，提起上訴，本院裁定如
下：
    主  文
上訴駁回。
上訴審訴訟費用由上訴人負擔。
    理  由
一、按對於高等行政法院判決之上訴，非以其違背法令為理由，
    不得為之，行政訴訟法第242條定有明文。依同法第243條第
    1項規定，判決不適用法規或適用不當者，為違背法令；而
    判決有同條第2項所列各款情形之一者，為當然違背法令。
    又提起上訴，應以上訴狀表明上訴理由，並應添具關於上訴
    理由之必要證據，復為同法第244條第1項第4款及第2項所明
    定。準此，當事人對於高等行政法院判決提起上訴，如以高
    等行政法院判決有行政訴訟法第243條第1項規定之不適用法
    規或適用不當為理由時，其上訴狀或理由書應有具體之指摘
    ，並揭示該法規之條項或其內容；若係成文法以外之法則，
    應揭示該法則之旨趣；倘為司法院解釋或本院之判例，則應
    揭示該判解之字號或其內容；如以高等行政法院判決有行政
    訴訟法第243條第2項所列各款情形為理由時，其上訴狀或理
    由書應揭示合於該條項各款之事實。上訴狀或理由書如未依
    此項方法表明，或其所表明者與上開法條規定不合時，即難
    認為已對高等行政法院判決之違背法令有具體之指摘，其上
    訴自難認為合法。
二、本件上訴人對於臺北高等行政法院民國（下同）95年度訴字
    第2809號判決（下稱原判決）上訴，雖以：被上訴人未依稅
    捐稽徵法第12條及第16條規定，於處分書載明全體公同共有
    人之資料，而僅臚列部分公同共有人之資料，依行政程序法
    第158條第1項第1款規定，為無效之行政處分，原判決竟引
    用財政部92年9月10日台財稅第0920453854號函釋意旨，認
    原處分並不違法，顯然違反憲法第19條、稅捐稽徵法第12條
    及第16條、行政程序法第96條第1項第1款及第158條第1項第
    1款規定，亦違背臺灣高等法院85年度抗字第817號確定裁定
    意旨。又原判決未依行政訴訟法第41條規定，命全體公同共
    有人參加訴訟，亦違背法令。原判決既認新竹縣竹東鎮○○
    ○段3、5、11、11-1、27-1、28、28-10、343、338-1地號9
    筆土地之地上建物非土地所有人所有，亦無土地所有人之配
    偶或直系親屬設籍該地，其使用人或設施之所有人亦與土地
    所有人間無承典、承領、承耕或租賃關係，另新竹縣竹北市
    ○○段893地號、站前段501、503、512、724、725、729、7
    33、734、739、755、764地號及台元段798地號13筆土地，
    於83年地價稅即已查明占有人及佔用面積，均應認屬土地稅
    法第4條第1項第4款所稱之占有人，被上訴人自應辦理分單
    由占有使用人代繳占有使用部分之地價稅，是原判決有適用
    法令不當之違背法令。且新竹縣竹北市○○段515-6地號及
    竹仁段893地號2筆土地之89年至93年地價稅業經行政法院判
    決，分單由占有人代繳確定在案，原判決對已經確定之處分
    ，為不利上訴人之判決，顯違背法令云云為由。惟核其上訴
    狀所載內容，或係重述其在原審業經主張而為原判決摒棄不
    採之陳詞，或係就原審取捨證據、認定事實之職權行使事項
    ，任加指摘違誤，或係執其個人主觀歧異之法律見解，就原
    審所為論斷或駁斥其主張之理由，泛言原判決不適用法規或
    適用不當，而未具體表明原判決究竟有如何合於不適用法規
    或適用不當、或有行政訴訟法第243條第2項所列各款之情形
    ，尚難認為已對原判決之如何違背法令有具體之指摘。依首
    揭規定及說明，應認其上訴為不合法，應予駁回。至於臺灣
    高等法院85年度抗字第817號裁定核屬個案見解，尚難拘束
    本院，併此敘明。
三、依行政訴訟法第249條第1項前段、第104條、民事訴訟法第
    95條、第78條、第85條第1項前段，裁定如主文。
中    華    民    國    97    年    1     月    10    日
                    最高行政法院第四庭
                        審判長法官  鍾  耀  光
                              法官  姜  仁  脩
                              法官  王  德  麟
                              法官  黃  清  光
                              法官  吳  慧  娟
以  上  正  本  證  明  與  原  本  無  異
中    華    民    國    97    年    1     月    10    日
                              書記官  張  雅  琴


司法院資訊處製作；財團法人民間司法改革基金會備份。
